臺灣高等法院臺中分院刑事判決　　　　100年度上易字第913號
上　訴　人
即　被　告　湯國雄
上列上訴人因違反毒品危害防制條例案件，不服臺灣南投地方法
院100年度易字第119號中華民國100年5月31日第一審判決（起訴
案號：臺灣南投地方法院檢察署100年度毒偵字第298號），提起
上訴，本院判決如下：
    主    文
上訴駁回。
    理    由
一、按依刑事訴訟法第350條、第361條、第362條、第367條規定
    ，不服地方法院之第一審判決而上訴者，須提出上訴書狀，
    並應敘述具體理由，為上訴必備之程式；其所提出之書狀未
    敘述上訴理由，或僅曾以言詞陳述上訴理由者，均應於上訴
    期間屆滿後20日內補提理由書於第一審法院。第一審法院經
    形式審查，認逾期未補提上訴理由者，應定期間先命補正；
    逾期未補正者，為上訴不合法律上之程式，應以裁定駁回。
    倘已提出上訴理由，但所提非屬具體理由者，則由第二審法
    院以上訴不合法律上之程式，判決駁回。而所謂具體理由，
    必係依據卷內既有訴訟資料或提出新事證，指摘或表明第一
    審判決有何採證認事、用法或量刑等足以影響判決本旨之不
    當或違法，而構成應予撤銷之具體事由，始克當之（例如：
    依憑證據法則具體指出所採證據何以不具證據能力，或依憑
    卷證資料，明確指出所為證據證明力之判斷如何違背經驗、
    論理法則）；倘僅泛言原判決認定事實錯誤、違背法令、量
    刑失之過重或輕縱，而未依上揭意旨指出具體事由，或形式
    上雖已指出具體事由，然該事由縱使屬實，亦不足以認為原
    判決有何不當或違法者（例如：對不具有調查必要性之證據
    ，法院未依聲請調查亦未說明理由，或援用證據不當，但除
    去該證據仍應為同一事實之認定），皆難謂係具體理由，俾
    與第二審上訴制度旨在請求第二審法院撤銷、變更第一審不
    當或違法之判決，以實現個案救濟之立法目的相契合，並節
    制濫行上訴（最高法院97年度臺上字第892號刑事判決意旨
    參照）。
二、上訴人即被告湯國雄（下稱被告）不服原審判決提起上訴，
    其上訴理由狀略謂：被告犯後坦承一切之罪狀，請審酌適用
    刑法第57條第1項第10款規定；又依被告前案之紀錄，已依
    刑法第47條第1項規定加重其刑，故不得依前案紀錄而斷定
    無視國家杜絕毒品之政策，猶不知悔改，被告亦未因此危害
    他人，故應依刑法第59條但書所載，依法酌酌量減輕其刑云
    云。
三、惟按量刑輕重係屬事實審法院得依職權自由裁量之事項，茍
    已斟酌刑法第57條各款所列情狀而未逾法定刑度，即不得遽
    指為違法；且在同一犯罪事實與情節，如別無其他加重或減
    輕之原因，下級審量定之刑，亦無過重或失輕之不當情形，
    則上級審法院對下級審法院之職權行使，原則上應予尊重（
    最高法院72年臺上字第6696號、75年臺上字第7033號判例及
    85年度臺上字第2446號判決意旨參照）。查，被告係犯施用
    第二級毒品罪，被告對原審判決採用證據、認定事實及適用
    法律等節均不爭執，而原審判決理由已詳予載明審酌被告於
    96年間因詐欺案件，經本院以97年度上易字第629號判決判
    處有期徒刑4月確定；復於97年間因施用毒品案件，經原審
    法院以97年度投刑簡字第27號判決判處有期徒刑3月確定，
    上開案件經本以97年度聲字第1255號裁定合併定應執行刑有
    期徒刑6月確定，於98年4月9日縮短刑期執行完畢，本案犯
    罪屬累犯，應加重其刑，並審酌被告前曾因施用毒品案件，
    經觀察勒戒及徒刑之執行，猶不知悔悟，竟仍故態復萌，復
    行施用毒品不輟，無視於毒品對於自身健康之戕害及國家杜
    絕毒品犯罪之禁令，兼衡酌施用毒品係屬自戕行為，被告犯
    罪手段尚屬和平，亦未因此而危害他人，惟犯後坦承犯行之
    態度等一切情狀，量處有期徒刑6月，並諭知以新臺幣1千元
    折算1日之易科罰金折算標準等情，顯已注意適用刑法第57
    條之規定，尚無違誤，原審所量處之刑亦符合「罰當其罪」
    之原則，並無輕重失衡之情形。
四、又按適用刑法第59條酌量減輕其刑與否，乃法院得依職權裁
    量之事項，茍未依該規定減輕其刑，自無違法可言。且刑法
    第59條之酌量減輕其刑，必須犯罪另有特殊之原因與環境等
    等，在客觀上足以引起一般同情，認為即予宣告法定低度刑
    期尤嫌過重者，始有其適用；至於犯罪之動機、犯罪之手段
    、犯罪後坦承犯罪、態度良好，或係無不良素行、經濟困難
    等情狀，僅可為法定刑內從輕科刑之標準，不得據為酌量減
    輕之理由，最高法院著有45 年臺上字第1165號判例可資參
    照（最高法院46年臺上字第935號、51年臺上字第899號判例
    、70年度臺上字第2511號判決、77年度臺上字第4382號判決
    、91年度臺上字第733號判決意旨參照）。經形式審查，依
    卷附被告之前科紀錄所載，被告除如上揭於97年間因施用毒
    品案件，經原審法院以97年度投刑簡字第27號判決判處有期
    徒刑3月確定，及犯本案之施用毒品罪外，尚另分別於99年
    、100年間因施用毒品案件，而經原審法院分別判處有期徒
    刑3月、5月在案，顯見被告係長期為施用毒品犯罪之人。而
    施用毒品者，為繼續維持毒癮而為其他犯罪者，時有所聞，
    是施用毒品者，不僅戕害自身健康，甚且對社會治安之危害
    極具潛在危險性，況被告前此業經視如病患之戒毒治療處遇
    程序，而非一施用毒品立即科以刑罰處遇，要無法重情輕、
    情堪憫恕之情形，自無適用刑法第59條酌減其刑之餘地，原
    審未就被告本案所犯施用第二級毒品犯罪予以適用酌減，並
    無違誤。
五、是被告上訴理由所指各節，不足以認為原判決有何不當或違
    法，難謂係具體理由，應認其上訴違背法律上之程式，爰不
    經辯論，駁回其上訴。
據上論斷，應依刑事訴訟法第367條前段、第372條，判決如主文
。
中    華    民    國  100    年    7    月    11    日
            刑事第五庭  審判長法  官  趙  春  碧
                              法  官  林  宜  民
                              法  官  賴  恭  利
上列正本證明與原本無異。
不得上訴。
                              書記官  林  育  萱
中    華    民    國  100    年    7    月    11    日